臺灣彰化地方法院員林簡易庭民事判決
111年度員簡字第191號
原      告  日歷製罐有限公司

法定代理人  汪益生  

訴訟代理人  汪時任  
被      告  晁福鑫智能精密有限公司


法定代理人  葉達璟  

訴訟代理人  張桂真律師
上列當事人間請求給付貨款事件，本院於民國111年8月12日言詞
辯論終結，判決如下︰
    主  文
被告應給付原告新臺幣參拾肆萬捌仟伍佰捌拾元，及自民國一一
一年二月十六日起至清償日止，按年息百分之五計算之利息。
原告其餘之訴駁回。 
訴訟費用新臺幣肆仟捌佰伍拾元由被告負擔其中新臺幣參仟柒佰
陸拾玖元，餘由原告負擔。
本判決第一項得假執行；但被告如以新臺幣參拾肆萬捌仟伍佰捌
拾元為原告預供擔保後，得免為假執行。
    事實及理由
一、原告主張：被告公司於民國110年6月15日以新臺幣（下同）
    427,219元，向原告公司購買白鐵(304、1.0寬、150重量、
    約100公斤、單價80元，共計8,000元)、白鐵(304、0.6寬、
    110重量、約34公斤、單價80元，共計2,720元)、鐵板(約7,
    600公斤、單價37.5元，共計285,000元)、鐵板(約2,408公
    斤、單價37.5元，共計90,300元)、油(1桶、約38,850元)、
    鐵殼(2,349元)（下合稱系爭貨品），加計營業稅後共計448
    ,580元(下稱系爭貨款），原告公司已於110年10月31日前將
    系爭貨品交付被告公司，但被告公司卻未依約給付，原告公
    司乃於111年1月6日寄發存證信函通知被告公司給付系爭貨
    款，被告公司仍置之不理，迄未給付，依買賣契約之法律關
    係，提起本件本訴等語，並聲明：被告應給付原告448,580
    元及自起訴狀繕本送達翌日起至清償日止，按年息5%計算之
    利息。
二、被告則以：就白鐵(304、1.0寬、150重量、約100公斤、單
    價80元，共計8,000元)、白鐵(304、0.6寬、110重量、約34
    公斤、單價80元，共計2,720元)、鐵板(約2,408公斤、單價
    37.5元，共計90,300元)、油(1桶、約38,850元)、鐵殼(2,3
    49元)等貨款，被告公司均願意給付與原告公司，至鐵板(約
    7,600公斤、單價37.5元，共計285,000元)，如原告公司能
    舉證證明已交付被告公司時，被告公司亦願意給付該部分款
    項與原告公司等語，並聲明：原告之訴駁回。
三、本院之判斷：
  ㈠白鐵(304、1.0寬、150重量、約100公斤、單價80元，共計8,
    000元)、白鐵(304、0.6寬、110重量、約34公斤、單價80元
    ，共計2,720元)、鐵板(約2,408公斤、單價37.5元，共計90
    ,300元)、油(1桶、約38,850元)、鐵殼(2,349元)等貨款部
    分：
　　原告主張被告於前揭時間向原告購買白鐵(304、1.0寬、150
    重量、約100公斤、單價80元，共計8,000元)、白鐵(304、0
    .6寬、110重量、約34公斤、單價80元，共計2,720元)、鐵
    板(約2,408公斤、單價37.5元，共計90,300元)、油(1桶、
    約38,850元)、鐵殼(2,349元)，原告已將該等貨品交付被告
    收受，但被告尚未給付該等貨款，而被告對此亦表示願給付
    該等貨款，是原告自得請求被告給付該部分貨款149,330元(
    含營業稅)。
  ㈡鐵板(約7,600公斤、單價37.5元，共計285,000元)部分：
　  原告主張被告於前揭時間向原告購買鐵板(約7,600公斤、單
    價37.5元，共計285,000元)，原告已將該等貨品交付被告收
    受，但被告尚未給付該等貨款，而被告對此否認，並以前詞
    為否認，經查：
　⒈按解釋契約，固須探求當事人立約時之真意，不能拘泥於契
    約之文字，但契約文字業已表示當事人真意，無須別事探求
    者，即不得反捨契約文字而更為曲解。觀諸兩造於110年6月
    15日所簽署文書，文首記載晁福鑫智能精密有限公司未付日
    歷製罐有限公司單，文中記載白鐵(304、1.0寬、150重量、
    約100公斤、單價80元，共計8,000元)、白鐵(304、0.6寬、
    110重量、約34公斤、單價80元，共計2,720元)、鐵板(約7,
    600公斤、單價37.5元，共計285,000元)、鐵板(約2,408公
    斤、單價37.5元，共計90,300元)、油(1桶、約38,850元)、
    鐵殼(2,349元)，總價金427,219元(未含稅)，以及被告就系
    爭貨款分期付款與原告之方式等文字，是由上開文書約定可
    知，原告已將鐵板(約7,600公斤、單價37.5元，共計285,00
    0元)交付被告，否則上開文書豈會只約定被告積欠原告系爭
    貨款未清償，而由被告分期清償原告之文義，而絲毫未記載
    原告未將鐵板(約7,600公斤、單價37.5元，共計285,000元)
    交付被告收受之文義。
　⒉再被告已依上開文書約定於110年10月15日給付100,000元與
    原告，此部分為兩造所自承在卷，由被告依約先行給付100,
    000元與原告之情狀，亦可見原告已將鐵板(約7,600公斤、
    單價37.5元，共計285,000元)交付被告，否則被告為何會依
    約履行先行清償100,000元與原告。
四、綜上所述，被告既有收受系爭貨物，且僅清償100,000元貨
    款，則原告自得依買賣契約之法律關係，請求被告給付剩餘
    貨款348,580元，及自起訴狀繕本送達翌日即111年2月16日
    起至清償日止，按年息5%計算之利息，為有理由，應予准許
    ，其逾此範圍之請求，為無理由，應予駁回。
五、本件原告勝訴部分係依民事訴訟法第427條第1項適用簡易程
    序所為被告敗訴之判決，依同法第389條第1項第3款規定，
    應依職權宣告假執行。並另依同法第392條第2項規定，依職
    權宣告被告如預供擔保，得免為假執行。
六、本件事證已臻明確，兩造其餘之攻擊防禦方法及所提證據，
    於判決結果不生影響，爰不一一論述。
七、訴訟費用負擔之依據：民事訴訟法第79條。本件第一審訴訟
    費用為原告繳納之第一審裁判費4,850元，本院依兩造之勝
    敗比例酌定訴訟費用負擔，爰判決如主文第3項所示。
中　　華　　民　　國　　111 　年　　9 　　月　　16　　日
                  臺灣彰化地方法院員林簡易庭
                          法  官  楊鑫忠
以上正本係照原本作成。
如對本判決不服提起上訴，應於送達後20日內，向本院提出上訴
狀並表明上訴理由(須按對造人數附繕本) 。
中　　華　　民　　國　　111 　年　　9 　　月　　16　　日
                          書記官  張清秀